臺灣屏東地方法院刑事判決　　　　　　　 96年度訴字第389號
公　訴　人　臺灣屏東地方法院檢察署檢察官
被　　　告　甲○○
選任辯護人　吳秋麗律師
以上被告因違反槍砲彈藥刀械管制條例案件, 經檢察官提起公訴
（96年度偵字第375 號）, 本院判決如下：
    主  文
甲○○未經許可, 持有可發射子彈具有殺傷力之改造手槍, 處有
期徒刑參年陸月, 併科罰金新臺幣貳拾萬元, 罰金如易服勞役,
以新臺幣壹仟元折算壹日。扣案仿BERETTA 廠M9型半自動手槍改
造手槍壹支（含彈匣壹個, 槍枝管制編號為第0000000000號）及
土造子彈肆顆均沒收。
    事  實
一、甲○○係行政院海岸巡防署海岸巡防總局南部地區巡防局第
    六岸巡總隊西溪安檢所中士副所長, 其於民國94年間, 在「
    雅虎奇摩」網站內得知真實姓名、年籍不詳、綽號「木屐」
    之成年男子欲出售槍、彈之訊息後, 明知未經許可, 不得持
    有槍、彈, 竟仍向「木屐」洽購, 並於94年底某日, 在屏東
    縣屏東市○○路段, 以新台幣（下同）10萬元代價, 向「木
    屐」購得可擊發子彈, 具殺傷力之仿BERETTA 廠M9型改造半
    自動手槍1 支（含彈匣1 只）及土造子彈13顆（其中8 顆業
    經甲○○試射並丟棄）, 並將之藏放在其位於高雄市○○區
    ○○路47號3 樓住處內而持有。迄95年7 月13日15時許, 甲
    ○○駕駛其所有之車號7032-MH 號自用小客車, 並攜帶其持
    有之上開槍、彈, 前往屏東縣萬丹鄉○○○道路, 與另名持
    槍男子陳柏鴻（由檢察官另案偵辦）相約一同觀看槍枝時,
    在屏東縣萬丹鄉○○村○○道路編號廈北幹14右之1 號前,
    為埋伏之行政院海岸巡防署南部地區巡防局高雄市機動查緝
    隊人員當場查獲, 並自甲○○上開自用小客車駕駛座下方扣
    得仿BERETTA 廠M9型改造半自動手槍1 支（含彈匣1 只）（
    槍枝管制編號：0000000000號）、具殺傷力之土造子彈4 顆
    （另扣得無殺傷力之銀色制式空包彈1 顆及不具殺傷力之土
    造子彈1 顆）。
二、案經案經行政院海岸巡防署海岸巡防總局南部地區巡防局移
    送國防部南部地區軍事法院檢察署檢察官提起公訴, 經國防
    部南部地方軍事法院判決不受理後, 移送由臺灣屏東地方法
    院檢察署檢察官偵查起訴。
    理  由
一、前開事實業據被告甲○○於偵查及本院審理中坦承不諱, 並
    有海巡防總局南部地區巡防局高雄市機動查緝隊搜索扣押筆
    錄、扣押物品目錄表各1 紙（此類文書係被告以外之人於審
    判外所做之書面陳述, 屬於傳聞證據。惟其本質上屬公務員
    本於職權所為, 其正確性及可信性頗高, 如有錯誤亦可請求
    更正, 應屬159 條之4 第1 款所謂由公務員職務上所製作之
    紀錄或證明文書, 具有證據能力）及現場照片15幀附卷可考
    , 復有上開改造手槍1 支及土造子彈4 顆扣案供憑。而扣案
    槍、彈經送內政部警政署刑事警察局鑑定結果認為: 改造手
    槍1 支為仿BERETTA 廠M9型半自動手槍製造之手槍, 換裝土
    造金屬槍管而成之改造手槍, 機械性能良好, 可擊發適用子
    彈; 扣案子彈4 顆則為土造金屬彈殼加裝直徑9 厘米金屬彈
    頭而成之土造子彈, 經取樣後試射可擊發, 具有殺傷力（另
    扣案土造子彈1 顆, 無法擊發, 認不具殺傷力; 扣案制式空
    包彈1 顆, 雖可擊發, 但不具彈頭結構, 不具子彈完整結構
    , 亦不具有殺傷力）, 此有該局刑鑑字第0950107511號槍彈
    鑑定書1 分在卷足憑, 是以本件事證已臻明確, 被告犯行堪
    以認定。
二、被告甲○○於前開時、地持有具殺傷力之改造手槍及土造子
    彈, 核其所為, 係犯槍砲彈藥刀械管制條例第8 條第4 項之
    持有其他可發射金屬或子彈具有殺傷力之改造手槍罪及同條
    例第12條第4 項之持有子彈罪。被告以一持有行為, 同時觸
    犯上開2 罪, 屬想像競合, 應從一重之槍砲彈藥刀械管制條
    例第8 條第4 項之持有改造手槍罪處斷。爰審酌被告之智識
    程度、無犯罪前科, 其為具有查緝犯罪職務之公務員, 竟仍
    向他人購買槍彈而持有, 本件犯罪之動機、目的、手段, 其
    持有槍、彈之數量, 對他人生命身體安全及社會秩序所生危
    害程度, 事後坦承犯行, 尚有悔意等一切情狀, 量處如主文
    所示之刑, 並就其所處罰金刑, 諭知易服勞役之標準, 以資
    懲儆。扣案手槍1 支（含彈匣1 個, 槍枝管制編號：000000
    0000號）及土造子彈4 顆均有殺傷力, 為違禁物, 應依刑法
    第38條第1 項第1 款規定宣告沒收, 其餘扣案土造子彈1 顆
    及制式空包彈1 顆, 均無殺傷力, 非屬違禁物, 故不併予宣
    告沒收。
三、末查, 被告雖以其曾將「陳柏鴻」販賣槍枝之線索提供予其
    上級長官陳俊宏, 再由該長官將此線索轉由高雄市機動查緝
    隊調查, 進而查獲「陳柏鴻」持有槍彈乙案; 及其曾經於本
    案查獲後, 向高雄市機動查緝隊提供「木屐」之行動電話號
    碼等情, 主張應依槍彈藥刀械管制條例第18條之規定減輕其
    刑, 及聲請傳喚證人高有長及王寶庭, 以證明其主張之事實
    云云。惟按, 槍砲彈藥刀械管制條例第18條第4 項「於偵查
    或審判中自白, 並供述全部槍砲、彈藥、刀械之來源及去向
    , 因而查獲或因而防止重大危害治安事件之發生者」中所謂
    之「來源及去向」, 應係指「本案被查獲之槍彈之來源及去
    向」而言, 否則被告即無成立「自白」之餘地。本件被告被
    查獲持有之槍彈係向「木屐」購得, 並非來自「陳柏鴻」,
    即被告持有之槍彈來源, 並非「陳柏鴻」, 故其案發前, 雖
    曾提供「陳柏鴻」販槍之線索, 而偵查機關果然循線查獲「
    陳柏鴻」持有槍械, 亦與被告本人持有槍彈之犯行無關。又
    本件查獲機關並未根據被告所提供有關「木屐」之線索, 查
    獲或防止任何重大危害治安事件之發生（卷附海岸巡防總局
    南部地區巡防局96年6 月23日高市機字第0960011432號函參
    照, 本院卷第29頁）, 故被告甲○○於案發前, 雖曾將「陳
    柏鴻」出售槍枝之線索提供予有查緝犯罪權限之人員, 或曾
    於案發後, 供出「木屐」之電話號碼, 均無槍砲彈藥刀械管
    制條例第18條第4 項規定之適用, 無從依該條規定減免其刑
    , 因此亦無傳訊證人高有長及王寶庭到庭作證之必要, 附此
    敘明。
據上論斷, 應依刑事訴訟法第299 條第1 項前段, 槍砲彈藥刀械
管制條例第8 條第4 項、第12條第4 項, 刑法第11條前段、第55
條、第38條第1 項第1 款、第42條第3 項, 判決如主文。
中　　華　　民　　國　　96　　年　　7 　　月　　31　　日
                  刑事第四庭    審判長法  官  莊鎮遠
                                      法  官  劉敏芳
                                      法  官  王以齊
以上正本證明與原本無異。
如不服本判決應於收受本判決送達後十日內向本院提出上訴書狀
，其未敘述上訴理由者，並得於提起上訴後十日內向本院補提理
由書狀（均須按他造當事人之人數附繕本）「切勿逕送上級法院
」
中　　華　　民　　國　　96　　年　　7 　　月　　31　　日
                                       書記官  盧姝伶
附錄本案論罪科刑法條:
槍砲彈藥刀械管制條例第8 條
未經許可, 製造、販賣或運輸鋼筆槍、瓦斯槍、麻醉槍、獵槍、
空氣槍或第4 條第1 項第1 款所定其他可發射金屬或子彈具有殺
傷力之各式槍砲者, 處無期徒刑或5 年以上有期徒刑, 併科新臺
幣1 千萬元以下罰金。
未經許可, 轉讓、出租或出借前項所列槍枝者, 處5 年以上有期
徒刑, 併科新臺幣1 千萬元以下罰金。
意圖供自己或他人犯罪之用, 而犯前二項之罪者, 處無期徒刑或
7年 以上有期徒刑, 併科新臺幣1 千萬元以下罰金。
未經許可, 持有、寄藏或意圖販賣而陳列第1 項所列槍枝者, 處
3 年以上10年以下有期徒刑, 併科新臺幣700 萬元以下罰金。
第1 項至第3 項之未遂犯罰之。
槍砲彈藥刀械管制條例第12條第4項
未經許可, 持有、寄藏或意圖販賣而陳列子彈者, 處5 年以下有
期徒刑, 併科新台幣300 萬元以下罰金。
